# 求教：现金流量的问题

提问人：地主农民 时间：2023-10-18 19:04:48
支付宝或微信账户的余额，在期末是列示在其他货币资金中，这部分钱能否认为是 不能随时支出的 ，在现金流量表中的这部分是否要扣掉

回答人：chenyiwei
支付宝或微信账户中的资金（被冻结的除外）还是可以在相当大范围内自主支配使用的，一般理解也可以作为现金及现金等价物。